臺灣高雄地方法院民事裁定
111年度小上字第42號
上  訴  人  周秉良即良一牙醫診所

被上訴人    黃國祥  
上列當事人間請求履行契約事件，上訴人對於民國111年3月18日
本院高雄簡易庭111年度雄小字第186號第一審判決提起上訴，本
院裁定如下：
    主  文
上訴駁回。
第二審訴訟費用新臺幣壹仟伍佰元由上訴人負擔。
    理  由
一、上訴意旨略以：原審雖以上訴人不能舉證被上訴人之假牙非
    上訴人製作為由，判決上訴人敗訴，但依上訴人於原審所提
    出之被上訴人民國107年5月15日以後之病歷資料及兩造於10
    7年5月31日所簽立之下牙活動假牙美觀確認備忘錄，堪認上
    訴人為被上訴人所裝戴之假牙係於107年6月7日完成裝戴，
    與被上訴人於原審所主張之其於109年8月間始完成裝戴之假
    牙，顯屬不同之假牙，上訴人因未及時察覺遭被上訴人詐欺
    ，始於110年10月13日簽立同意退還被上訴人新臺幣（下同
    ）8萬元之承諾書（下稱系爭承諾書），是原審判決上訴人
    應依系爭承諾書給付被上訴人8萬元，有違公平正義等語，
    提起上訴，並聲明：原判決廢棄；被上訴人在第一審之訴駁
    回。
二、按對於小額程序之第一審裁判上訴，非以其違背法令為理由
    ，不得為之；又提起上訴，上訴狀內應記載上訴理由，表明
    原判決所違背之法令及其具體內容，暨依訴訟資料合於該違
    背法令之具體事實，民事訴訟法第436條之24第2項、第436
    條之25分別定有明文。且所謂違背法令，依同法第436條之3
    2第2項準用第468條、及第469條第1款至第5款規定，即依同
    法第468條規定，判決不適用法規或適用不當者，為違背法
    令；依同法第469條規定，判決有該條所列第1款至第5款情
    形之一者，為當然違背法令。是當事人提起上訴，如以同法
    第469條所列第1至5款為理由時，其上訴狀或理由書應表明
    該判決有合於各該條款規定情形之具體內容，及係依何訴訟
    資料合於該違背法令之具體事實。如依同法第468條規定，
    以原判決有不適用法規或適用法規不當為理由時，其上訴狀
    或理由書應表明該判決所違背之法令條項，或有關之司法院
    大法官解釋字號，或成文法以外之習慣或法理等及其具體內
    容，暨係依何訴訟資料合於該違背法令之具體事實。上訴狀
    或理由書如未依上述方式表明，或其所表明者顯與上開法條
    規定不合時，即難認為已合法表明上訴理由，上訴自非合法
    （最高法院71年度台上字第314號判決意旨參照）。又上訴
    不合法者，依同法第436條之32第2項準用第471條第1項、第
    444條第1項規定，法院毋庸命其補正，應逕以裁定駁回之。
    準此，上訴理由若係就原審取捨證據、認定事實之職權行使
    ，指摘其為不當，而非具體表明合於「不適用法規、適用法
    規不當或民事訴訟法第469條第1款至第5款所列各款之情形
    」，難認對該判決之如何違背法令已有具體之指摘，應認其
    上訴為不合法，且毋庸命其補正，逕以裁定駁回之。
三、上訴人雖執前詞主張原判決不當云云。惟上訴意旨僅係就原
    審判決取捨證據、認定事實之職權行使，指摘其為不當，就
    原審已論斷者再事爭執而己，並未具體指摘原審判決如何違
    背法令，亦未具體說明其有何不適用法規或適用法規不當之
    情形，並揭示該法規之條項或其內容，及合於民事訴訟法第
　　469條第1至5款所列各款之事實，自難認其對原審判決之如
    何違背法令已有具體之指摘，揆諸首揭說明，上訴人提起本
    件上訴後，未合法表明其上訴理由，其上訴為不合法，應予
    駁回。
四、綜上所述，上訴人本件之上訴為不合法，依上開規定及說明
    ，毋庸命其補正，爰逕以裁定駁回其上訴。
五、本件第二審訴訟費用，應依民事訴訟法第436條之32第1項準
    用第436條之19條第1項規定，確定其數額為1500元，並應由
    上訴人負擔。
六、據上論結，本件上訴為不合法，依民事訴訟法第436條之32
    第1項、第2項、第444條第1項前段、第436條之19第1項、第
    95條、第78條，裁定如主文。
中　　華　　民　　國　　111 　年　　5 　　月　　5 　　日
            民事第二庭審判長          法　官　陳宛榆

                                      法　官　林婕妤

                                      法　官　施盈志
以上正本係照原本作成。
本裁定不得抗告。　　　　　　　　　　　　　　　　　　　
中　　華　　民　　國　　111 　年　　5 　　月　　5 　　日
                                      書記官  陳玫燕